最高法院刑事判決　　　　　　九十六年度台上字第一八三三號
上　訴　人　甲○○
上列上訴人因強盜等罪案件，不服台灣高等法院台南分院中華民
國九十六年一月三十日第二審判決（九十五年度上訴字第一四０
九號，起訴案號：台灣台南地方法院檢察署九十五年度營偵字第
二二三號《原判決誤繕為『偵字第七六七二號』》），提起上訴
，本院判決如下：
    主  文
上訴駁回。
    理  由
按刑事訴訟法第三百七十七條規定，上訴於第三審法院，非以判
決違背法令為理由，不得為之。是提起第三審上訴，應以原判決
違背法令為理由，係屬法定要件。如果上訴理由狀並未依據卷內
訴訟資料，具體指摘原判決不適用何種法則或如何適用不當，或
所指摘原判決違法情事，顯與法律規定得為第三審上訴理由之違
法情形，不相適合時，均應認其上訴為違背法律上之程式，予以
駁回。本件上訴人甲○○上訴意旨略稱：(一)、上訴人年紀甚輕，
且自始即坦承犯行，犯後態度良好，應依刑法第五十九條酌減其
刑。(二)、上訴人在警方執行搜索時，已主動向警方告知強盜部分
之犯行，並配合辦案，該部分犯行應依刑法第六十二條之自首規
定減輕刑責。(三)、上訴人僅在子彈內裝填火藥，並無製造行為，
該部分應論以未經許可持有子彈罪，始為正確云云。
惟查：原判決綜合全案卷證資料，本於事實審法院之推理作用，
認定上訴人有其事實欄所載之犯行，因而維持第一審依想像競合
犯從一重論處上訴人未經許可，持有可發射子彈具有殺傷力之槍
枝；又未經許可，製造子彈；又連續意圖為自己不法之所有，攜
帶兇器，以強暴至使不能抗拒，而取他人之物等罪刑之判決，駁
回上訴人在第二審之上訴，已詳細說明其所憑之證據及認定之理
由。對依憑警員蔡茂森證陳警方在接獲本件強盜犯行之訊息後，
即調閱案發現場路口之監視器，因見歹徒之形狀極像上訴人，再
依被害人之描述，已可認定上訴人涉案，乃向法院聲請對上訴人
之住處搜索，如何已足認定上訴人縱於警方搜索後對其製作筆錄
時坦承強盜犯行，亦與刑法上之自首要件不相符合；上訴人已坦
承其於民國九十四年五月間，在嘉義市某處向綽號「阿添」之男
子購入模型子彈及子彈半成品後，旋未經許可，基於改造子彈之
犯意，以電鑽、銼刀、鐵鉗、鑽頭、螺絲起子、固定鉗等工具，
在台南縣東山鄉○○村○○○街七十九號居所內，將彈殼鑽孔，
填入底火、火藥，再將金屬彈頭、彈殼加以固定組合，而製造成
具殺傷力之土造子彈二顆，所為如何已構成槍砲彈藥刀械管制條
例第十二條第一項之未經許可製造子彈罪，亦皆已詳加說明。上
訴意旨對原審之論斷，究有何違背經驗法則或論理法則之違法情
形，並未依據卷內資料為具體之指摘。上訴意旨(二)、(三)徒執陳詞
，以其在警方執行搜索時，已向警方自陳強盜犯行，該部分符合
自首要件，應依刑法第六十二條規定減輕刑責；其在子彈內裝填
火藥，僅係持有子彈，不應論以製造子彈罪云云，據以指摘原判
決違背法令，係以自己之說詞，對原審採證認事之適法職權行使
，並已於判決內說明之事項，漫事指摘，復為單純之事實上爭辯
，依首開說明，自非適法之第三審上訴理由。又刑法第五十九條
之酌量減輕其刑，必須犯罪另有特殊之原因與環境，在客觀上足
以引起一般同情，認為即予宣告法定最低度刑，猶嫌過重者，始
有其適用。本件上訴人未經許可持有二支具殺傷力之槍枝，又製
造具殺傷力之子彈二發，並二次持上開槍、彈犯強盜犯行，依其
犯罪情狀並無何情輕法重客觀上足以引起一般人同情之情形，自
無適用刑法第五十九條規定之餘地，原審未依該法條酌量減輕其
刑，於法亦無違誤，原判決並無上訴意旨(一)所指之違法。綜上所
述，本件上訴意旨所指，與法律規定得為第三審上訴理由之違法
情形不相適合，其上訴違背法律上之程式，應予駁回。
據上論結，應依刑事訴訟法第三百九十五條前段，判決如主文。
中　　華　　民　　國　九十六　年　　四　　月　 十二 　日
                      最高法院刑事第十庭
                          審判長法官  謝　俊　雄
                                法官  陳　世　雄
                                法官  魏　新　和
                                法官  吳　信　銘
                                法官  徐　文　亮
      本件正本證明與原本無異
                                      書  記  官
中　　華　　民　　國　九十六　年　　四　　月　 十九 　日
                                                    Ａ
